臺灣臺北地方法院刑事判決
111年度訴字第528號
公  訴  人  臺灣臺北地方檢察署檢察官
被      告  王羿富




上列被告因違反洗錢防制法等案件，經檢察官提起公訴（110年
度偵緝字第1496號、110年度偵緝字第1495號）及移送併辦（111
年度偵字第34號），本院判決如下：
    主  文
天○○犯三人以上共同詐欺取財罪，共兩罪，各處有期徒刑壹年貳
月。又犯如附表三、四所示之罪，各處如附表三、四所示之刑。
應執行有期徒刑參年拾壹月。
扣案之三星牌藍色行動電話壹支沒收。
未扣案之犯罪所得新臺幣壹仟元沒收，於全部或一部不能沒收或不宜執行沒收時，追徵其價額。
    事  實
一、天○○於民國109年10月中旬，透過網際網路在求職網上刊登
    接受跑腿工作之訊息後，某真實姓名年籍不詳暱稱「MR.QI
    」之人（後該人將暱稱改為「寶貝齊」，下稱「寶貝齊」）
    透過通訊軟體微信與天○○聯繫，表示欲委託天○○前往超商收
    取包裹後再送往指示地點，約定每收送1次包裹即給付新臺
    幣（下同）500元之報酬。天○○依其智識程度、一般社會生
    活之通常經驗，預見所收取包裹內可能為詐欺集團因向他人
    進行詐騙，所取得後續作為詐欺取財及洗錢等犯罪行為工具
    所用之金融帳戶存摺及提款卡等物品，「寶貝齊」及真實姓
    名年籍不詳於微信上使用暱稱「豬油仔」之人等，可能係組
    成3人以上以實施詐術為手段，具有持續性、牟利性及結構
    性之詐欺犯罪組織集團（下稱本案詐欺集團，天○○所涉參與
    犯罪組織犯行，業經臺灣高等法院111年度上訴字第324號判
    決判處罪刑，並經最高法院111年度台上字第3757號判決駁
    回上訴而確定），仍基於縱使所領取之包裹內確為詐欺集團
    詐騙而得之金融帳戶資料，將用以作為詐欺取財及洗錢工具
    使用，亦不違反其本意之不確定故意，先與「寶貝齊」及本
    案詐欺集團其他成員共同意圖為自己不法之所有，基於三人
    以上詐欺取財之犯意聯絡，為下列犯行：
　㈠本案詐欺集團某不詳成員假冒仲信資融股份有限公司員工「
    周傳勝」名義，於109年10月14日透過通訊軟體LINE傳送訊
    息向丑○○佯稱可幫忙做流水帳申辦貸款，惟須提供金融帳戶
    之提款卡云云，致丑○○因而陷於錯誤，於翌（15）日晚間7
    時48分許，前往位於臺北市○○區○○街0段000○0號之統一超商
    鑫日新門市，將其所有如附表一所示帳戶之提款卡，以店到
    店方式郵寄至位於新北市○○區○○路00號之統一超商天闊門市
    。再由「寶貝齊」指派天○○於同年月18日凌晨2時18分許，
    搭乘由不知情友人尹弘慶駕駛之車牌號碼00-0000號自用小
    客車，前往統一超商天闊門市領取丑○○所寄送內有如附表一
    所示帳戶提款卡之包裹，並以至位於三重之空軍一號貨運站
    寄出至高雄或寄放之方式，將該包裹交付予本案詐欺集團成
    員。
　㈡本案詐欺集團某不詳成員假冒「趙偉翔」名義，於109年10月
    26日上午10時許，透過通訊軟體LINE傳送訊息向戊○○佯稱可
    以幫忙申辦貸款，惟須提供金融帳戶之存摺、提款卡等物品
    云云，致戊○○因此陷於錯誤，於同日下午前往某不詳統一超
    商，將其所有如附表二所示帳戶之提款卡及存摺，以店到店
    方式郵寄至位於臺北市○○區○○○路000號之統一超商復春門市
    。再由「寶貝齊」指使天○○於同年月29日上午6時29分許，
    騎乘車牌號碼000-000號普通重型機車前往上開門市，領取
    戊○○所寄出內有如附表二所示帳戶存摺及提款卡之包裹，並
    以至位於三重之空軍一號貨運站寄出至高雄或寄放之方式，
    將該包裹交付予本案詐欺集團成員。
二、天○○另與「寶貝齊」及本案詐欺集團其他成員共同意圖為自
    己不法之所有，基於三人以上詐欺取財及洗錢之犯意聯絡，
    於本案詐欺集團成員取得如附表一、二所示金融帳戶之提款
    卡、存摺後，再先後以如附表三、四所示方式，向附表三、
    四所示辰○○等人施以詐術，致辰○○等人因而陷入錯誤，分別
    於如附表三、四所示之時間，各依指示匯款如附表三、四所
    示之金額至如附表一、二所示之金融帳戶後，續由本案詐欺
    集團不詳成員持如附表一、二所示帳戶之提款卡，前往提領
    如附表三、四所示款項，而以此等方式製造金流斷點，掩飾
    、隱匿上開詐欺取財犯罪所得之去向。嗣因丑○○等人察覺遭
    詐騙而報警處理，始循線查悉前情。
三、案經丑○○、戊○○、如附表三所示被害人、如附表四編號3至1
    5所示被害人訴由新北市政府警察局刑事警察大隊、臺北市
    政府警察局松山分局移送臺灣臺北地方檢察署檢察官偵查起
    訴及移送併辦。
    理  由
壹、程序部分：
一、按被告以外之人於審判外之言詞或書面陳述，除法律有規定
    者外，不得作為證據；被告以外之人於審判外之陳述，經當
    事人於審判程序同意作為證據，法院審酌該言詞陳述或書面
    陳述作成時之情況，認為適當者，亦得為證據。當事人、代
    理人或辯護人於法院調查證據時，知有第159條第1項不得為
    證據之情形，而未於言詞辯論終結前聲明異議者，視為有前
    項之同意，刑事訴訟法第159條第1項及第159條之5分別定有
    明文。經查，告訴人即證人丑○○、戊○○、辰○○、壬○○、子○○
    、丙○○、玄○○、巳○○、宙○○、亥○○、丁○○、地○○、癸○○、申
    ○○、未○○、己○○、戌○○、庚○○、午○○、酉○○、卯○○及證人甲○○、乙○○、尹弘慶、尹維倫、辛○○、寅○○、宇○○於警詢時所
    為之陳述，就被告而言固均屬傳聞證據，惟被告就前揭審判
    外陳述之證據能力，業於準備程序中表示不爭執，且迄至言
    詞辯論終結前亦未再聲明異議。經核上開未經爭執證據能力
    之證據資料製作時情況，查無違法不當或證明力明顯過低之
    瑕疵，認為就被告所涉犯罪事實部分，以之作為證據應屬適
    當。
二、又本案認定事實所引用之文書證據，並無證據證明係公務員
    或從事業務之人違背法定程式所取得，亦無刑事訴訟法第15
    9條之4之顯有不可信之情況與不得作為證據之情形。本院斟
    酌本案卷內之證據並非非法取得，亦無證明力明顯過低之情
    形，且經本院於審判期日依法進行證據之調查、辯論，被告
    於訴訟上之程序權即已受保障，故前揭各該證據，均得採為
    證據。
三、另卷附照片，係以電子科技設備運作所留存之影像紀錄，核
    非供述證據，不受傳聞法則之限制，具有證據能力，合先敘
    明。　　
貳、實體部分：
一、訊據被告固不否認有於109年10月中旬，透過網際網路在求
    職網上刊登接受跑腿工作之訊息，由「寶貝齊」與其聯繫，
    而委託其前往超商收取包裹後再送往指示地點，每收送1次
    包裹可獲取500元之報酬，其有於同年月18日凌晨2時18分許
    ，搭乘由尹弘慶所駕駛車牌號碼00-0000號自用小客車，前
    往統一超商天闊門市領取丑○○所寄送之包裹，並於同年月29
    日上午6時29分許，騎乘車牌號碼000-000號普通重型機車前
    往統一超商復春門市領取戊○○所寄出之包裹，且均以至位於
    三重之空軍一號貨運站寄出或寄放之方式，將上開包裹交付
    予「寶貝齊」各情，又就如附表三、四所示辰○○等人因遭「
    寶貝齊」及所屬本案詐欺集團施以詐術而陷入錯誤，分別於
    如附表三、四所示之時間，各匯款如附表三、四所示之金額
    至如附表一、二所示之金融帳戶，復由本案詐欺集團不詳成
    員持如附表一、二所示帳戶之提款卡，前往提領如附表三、
    四所示款項各節，亦不予否認，然矢口否認有何三人以上共
    同詐欺取財或洗錢犯行，辯稱：伊不知道所領取由丑○○及戊○○寄出之包裹內是什麼物品，伊雖然有懷疑包裹內可能為不
    法物品，但並非伊去詐騙丑○○、戊○○及附表三、四所示被害
    人，伊頂多成立幫助詐欺取財罪云云。經查：
　㈠就被告上開坦認部分，業據告訴人丑○○、戊○○、辰○○、壬○○
    、子○○、丙○○、玄○○、巳○○、宙○○、亥○○、丁○○、地○○、癸○○、申○○、未○○、己○○、戌○○、庚○○、午○○、酉○○、卯○○及
    證人甲○○、乙○○、尹弘慶、尹維倫證述明確（參110偵2104
    卷第55至59、71、72、83、84、95、96、101至103、111、1
    12、120至122、125至127頁、110偵4127卷第21至至35、37
    至39、41、42、44至53、55至63、65至67、69至71、73至79
    、81至83、85至88頁、110偵2104卷第35、36、41至45頁）
    ，告訴人丑○○及戊○○並明確證稱係因遭「寶貝齊」及所屬本
    案詐欺集團施以詐術，方分別將內各裝有如附表一、二所示
    金融帳戶存摺及提款卡之包裹寄出，再由被告加以領取，且
    有刑事案件報告書、監視器錄影畫面翻拍照片、被告領取之
    簽單照片、被告之手機畫面翻拍照片、車輛詳細資料報表、
    指認犯罪嫌疑人紀錄表、通訊軟體對話紀錄截圖、存摺影本
    及翻拍照片、金融機構聯防機制通報單、內政部警政署反詐
    騙諮詢專線紀錄表、匯款回條、網路銀行截圖、搜索扣押筆
    錄、扣押物品目錄表、扣押物品收據、數位證述勘查採證同
    意書、附表一及附表二所示帳戶客戶查詢資料及帳戶交易明
    細、受理各類案件紀錄表、受理刑事案件報案三聯單、記或
    照片、帳戶存摺封面等可資佐證（參110偵2104卷第3至7、2
    3至33、37、47至53、62至70、73至75、81、86至93、99、1
    04至109、113至117、119、123、124、128至130、135至143
    、153至159、161、163至165、167至174、177至180、183頁
    、110偵4127卷第3至8、11至15、17、89至169、171至173頁
    、110偵緝1496卷第129、131至134、137至141、143至153、
    155至162、167至177、179至187、189至197、199至217頁、
    本院審訴字卷第93至95、237至241、243頁），是此部分事
    實，首堪認定屬實。
　㈡被告已預見所領取之包裹內為本案詐欺集團因向他人進行詐
    騙，而取得後續作為詐欺取財及洗錢等犯罪行為工具所用之
    金融帳戶存摺及提款卡等物品，就本案詐欺集團詐取附表一
    、二所示帳戶存摺及提款卡部分，主觀上具有不法所有意圖
    及三人以上共同詐欺取財之不確定故意，並與「寶貝齊」及
    本案詐欺集團成員有犯意聯絡及行為分擔：
　⑴按行為人對於構成犯罪之事實，明知並有意使其發生者，為
    直接故意（或稱確定故意、積極故意），行為人對於構成犯
    罪之事實，預見其發生而其發生並不違背其本意者，為間接
    故意（或稱不確定故意、消極故意、未必故意），二者雖均
    為犯罪之責任條件，但其態樣並不相同，故刑法第13條第1
    項、第2項分別予以規定，以示區別。區分方法為凡認識犯
    罪事實，並希望其發生者為直接故意；僅有認識，無此希望
    ，但其發生並不違背其本意者，為間接故意。而直接故意或
    間接故意，其「明知」或「預見」乃在犯意決定之前，至於
    犯罪行為後結果之發生，則屬因果關係問題，因常受有物理
    作用之支配，非必可由行為人「使其發生」或「任其發生」
    （最高法院107年度台上字第3367號判決意旨參照）。又共
    同正犯在主觀上須有共同犯罪之意思，客觀上須為共同犯罪
    行為之實行。所謂共同犯罪之意思，係指基於共同犯罪之認
    識，互相利用他方之行為以遂行犯罪目的之意思；共同正犯
    因有此意思之聯絡，其行為在法律上應作合一的觀察而為責
    任之共擔。至於共同正犯之意思聯絡，不以彼此間犯罪故意
    之態樣相同為必要，刑法第13條第1項、第2項雖分別規定行
    為人對於構成犯罪之事實，明知並有意使其發生者，為故意
    ；行為人對於構成犯罪之事實，預見其發生而其發生不違背
    其本意者，以故意論。前者為直接故意，後者為間接故意，
    惟不論「明知」或「預見」，僅認識程度之差別，間接故意
    應具備構成犯罪事實之認識，與直接故意並無不同。除犯罪
    構成事實以「明知」為要件，行為人須具有直接故意外，共
    同正犯對於構成犯罪事實既已「明知」或「預見」，其認識
    完全無缺，進而基此共同之認識「使其發生」或「容認其發
    生（不違背其本意）」，彼此間在意思上自得合而為一，形
    成犯罪意思之聯絡。故行為人分別基於直接故意與間接故意
    實行犯罪行為，自可成立共同正犯（最高法院107年度台上
    字第3209號判決意旨參照）。
　⑵查被告於警詢中即供承有詢問「寶貝齊」其所領取包裹內容
    物是否合法，且稱「寶貝齊」有表示內裝物品為客戶貸款資
    料等語（參110偵2104卷第21頁），於偵訊中復供稱其當時
    有想到包裹內可能係違法物品，因為報酬比外面工作高太多
    等語（參110偵緝4195卷第58頁），又供稱其詢問對方所領
    取之物品是否違法，對方說是代領的資料，其領取包裹後有
    秤一下看是不是紙張之類的，感覺重量很輕等語（參110偵
    緝588卷第40頁），再參以被告先前即因提供其所申辦銀行
    帳戶之存摺、提款卡及網路銀行密碼予他人，該等帳戶資料
    後遭用以對被害人進行詐欺取財犯行，而經臺灣士林地方法
    院109年度審金訴字第206號判決判處幫助詐欺取財罪確定，
    有該案判決及臺灣高等法院被告前案紀錄表可徵，是被告主
    觀上顯已就所領取之包裹內可能係違法物品產生懷疑，況若
    「寶貝齊」委託被告收取後轉交之包裹真屬合法之急件，「
    寶貝齊」應請寄件人將包裹直接寄至距離目的地最近之統一
    超商即可，而無要求寄件人分別寄送至統一超商天闊門市及
    復春門市後，再支付明顯高於行情價之對價，委託被告前往
    領取包裹，復要求被告前往位於新北市○○區○○○○號客運站將
    該等包裹予以寄放或寄送至高雄，無任何人出面向被告直接
    收受包裹，此非但支出額外之成本，且運送過程迂迴，反而
    延遲包裹送達之時間，而無法達成收取急件之目的，顯係圖
    掩人耳目而藉此使他人無從查悉該等包裹之實際收件人為何
    人。且被告既經「寶貝齊」告知為貸款相關物品，復知悉申
    辦貸款可能提供者即為金融帳戶資料（參本院訴字卷第202
    頁），並因其先前有幫助詐欺之前科紀錄，又有實際接觸該
    等包裹，知悉該等包裹內可能為紙張類等重量甚輕之物品，
    縱使未將包裹打開查看，被告應已預見該等包裹內實際上所
    裝呈物品，係「寶貝齊」及本案詐欺集團向丑○○及戊○○施以
    詐術後，由丑○○及戊○○所寄出之銀行帳戶存摺及提款卡等物
    ，甚為明確。　
　⑶衡酌近年詐欺集團犯案猖獗，且分工細膩，於藉詞向被害人
    騙取金融帳戶之提款卡等物品，以供渠等嗣後再向他人詐取
    財物後匯款或進行其他財產犯罪之用後，除有負責以撥打電
    話予被害人佯稱先前購物之付款設定錯誤，或者於網路上刊
    登虛偽之販賣商品訊息之人外，並有負責拿取向被害人所騙
    取金融帳戶之提款卡等物品者，另有負責自該等帳戶內提領
    遭詐騙者所匯入款項之人，此業經電視、報章雜誌大幅報導
    ，被告智識程度為高職肄業，於案發時已有多年工作經驗，
    有相當之社會經歷，對於前述工作內容、報酬及進行流程各
    節皆顯然甚屬可疑，當應有所認知，應已得預見所應徵工作
    之內容顯可能涉及不法，始會以此種迂迴方式委託被告拿取
    包裹，並避免與被告進行接觸；被告復曾有幫助詐欺之前案
    紀錄，業如前述，就該等詐欺集團運作情事，當應有相當之
    認知。且於本案前，被告即有於109年10月8日至便利商店為
    「寶貝齊」領取包裹之舉（參臺灣高等法院111年度上訴字
    第324號判決），經由該次工作之流程，被告應可從交付包
    裹流程各節查悉工作可能有違法之虞，被告又自承有想到包
    裹內可能為違法之物品，其有一半是賭賭看，覺得可能不是
    毒品（參110偵緝1495卷第58、59頁），顯然在尚未為本件
    領取包裹行為前，即已感覺可能涉及不法，但於此懷疑所從
    事可能係非法工作，且所領取包裹內之物品可能係「寶貝齊
    」等人向被害人施以詐術所獲之狀況下，猶貪圖可領取之報
    酬，而未加顧慮，仍決定無視違法之可能而接受工作，繼續
    依「寶貝齊」之指示前往拿取包裹後再至空軍一號貨運站寄
    放或寄送至高雄，而容認詐欺取財結果之發生。再者，依卷
    附對話紀錄翻拍照片，可知係「寶貝齊」指示被告前往便利
    商店領取包裹，「寶貝齊」並向被告表示尚有真實姓名年籍
    不詳暱稱「豬油仔」之同事（參110偵2104卷第27至33頁）
    ，且被告復供稱係由某真實姓名年籍不詳身材矮胖、手臂有
    刺青且皮膚黝黑之男子，與其約定在臺北車站附近領取報酬
    ，該男子由對話中研判與「寶貝齊」並非同一人（參110偵2
    104卷第21頁），則被告亦已認知參與本件向被害人詐取包
    裹內之金融帳戶存摺及提款卡犯行者，已達3人以上。是以
    ，被告主觀上確有不法所有意圖及參與三人以上共同詐欺取
    財犯行之不確定故意，並與「寶貝齊」及本案詐欺集團成員
    有犯意聯絡及行為分擔，昭然甚明。　
　㈢被告已預見所領取之包裹內為本案詐欺集團因向他人進行詐
    騙所取得之金融帳戶存摺及提款卡等物品，該等物品後續將
    作為詐欺取財及洗錢等犯罪行為工具所用，就本案詐欺集團
    對附表三、四所示被害人施以詐術詐得款項並加以提領之部
    分，主觀上具有不法所有意圖及三人以上共同詐欺取財、洗
    錢之不確定故意，並與「寶貝齊」及本案詐欺集團成員有犯
    意聯絡及行為分擔：
　⑴按共同實施犯罪行為之人，在合同意思範圍以內，各自分擔
    犯罪行為之一部，相互利用他人之行為，以達其犯罪之目的
    者，即應對於全部所發生之結果，共同負責，無分別何一行
    為係何一共犯所實行之必要，故行為人係基於共同行為決意
    ，所參與者係犯罪構成要件之行為，而與其他共同實施犯罪
    行為之人，各自分擔犯罪行為之一部，即應對於全部發生之
    結果共同負責，均屬共同正犯；又共同正犯之意思聯絡，原
    不以數人間直接發生者為限，即有間接之聯絡者，亦包括在
    內。如甲分別邀約乙、丙犯罪，雖乙、丙間彼此並無直接之
    聯絡，亦無礙於其為共同正犯之成立（最高法院107年度台
    上字第4198號、106年度台上字第137號、108年度台上字第3
    671號判決意旨參照）。
　⑵被告已預見該等包裹內實際上所裝呈物品，係「寶貝齊」及
    本案詐欺集團向丑○○及戊○○施以詐術後，由丑○○及戊○○所寄
    出之金融帳戶存摺及提款卡等物，業經本院認定於前，而被
    告有上述之幫助詐欺取財前案紀錄，並供承知悉任意提供金
    融帳戶之存摺及提款卡予他人，可能遭用以遂行詐欺取財及
    洗錢犯行之用（參本院訴字卷第201頁），本件所領取包裹
    內既有如附表一、二所示金融帳戶存摺及提款卡，於交予「
    寶貝齊」及其所屬本案詐欺集團成員使用後，自可能於本案
    詐欺集團對被害人施以詐術時，供被害人陷入錯誤後匯入款
    項之用，且本案詐欺集團成員更可藉由將該等詐欺所得款項
    予以提領，再將所得現金交予其他詐欺集團成員之方式，以
    製造金流斷點，掩飾、隱匿上開詐欺取財犯罪所得之去向，
    阻礙國家對於詐欺犯罪所得之追查。被告已預見上情，仍為
    圖獲取報酬，而依「寶貝齊」指示前往領取包裹，再交付予
    「寶貝齊」所指定之人，而使「寶貝齊」及本案詐欺集團成
    員得以利用附表一、二所示金融帳戶之存摺及提款卡，再遂
    行對附表三、四所示被害人之詐欺取財犯行，以及就該等詐
    欺取得款項之洗錢犯行，其主觀上自有不法所有意圖及三人
    以上共同詐欺取財、洗錢之不確定故意，並與「寶貝齊」及
    本案詐欺集團成員有犯意聯絡。
　⑶又被告以前揭方式領取並交付內有如附表一、二所示金融帳
    戶存摺及提款卡之包裹後，使本案詐欺集團成員可於對附表
    三、四所示被害人施以詐術並取得款項後，並提領詐欺所得
    款項以掩飾金流去向，被告就該等三人以上共同詐欺取財及
    洗錢犯行，自亦係以前揭方式參與而有行為分擔，亦甚屬明
    確。　　　
　㈣被告雖以前詞置辯，然其已以領取包裹及交付之方式，參與
    對丑○○及戊○○所為之三人以上共同詐欺取財犯行，並就對附
    表三、四所示被害人所為詐欺取財犯行，以及針對詐欺取得
    之洗錢犯行，亦因此有行為之分擔，當非僅屬參與構成要件
    外之行為，且其主觀上亦難認僅出於幫助遂行犯罪之犯意而
    為，當無由僅論以幫助詐欺取財罪。是被告所為辯解，本院
    難以憑採。
　㈤綜上，本件被告犯行事證明確，堪予認定，其所辯均不足採
    ，應依法論科。　　　　
二、論罪科刑：
　㈠按詐欺集團成員向被害人施用詐術後，為隱匿其詐欺所得財
    物之去向，而令被害人將其款項轉入該集團所持有、使用之
    人頭帳戶，並由該集團所屬之車手前往提領詐欺所得款項，
    檢察官如能證明該帳戶內之資金係本案詐欺之特定犯罪所得
    ，而車手提領得手，自成立洗錢防制法第14條第1項之一般
    洗錢罪。至於車手提領時經警當場查獲而未得手，應成立洗
    錢防制法第14條第2項、第1項之一般洗錢未遂罪（最高法院
    110年度台上大字第1797號裁定意旨參照）。核被告就犯罪
    事實一㈠、㈡所為，均係犯刑法第339條之4第1項第2款之三人
    以上共同詐欺取財罪（共2罪）；就附表三及附表四編號1至
    3、5至15所為，則均係犯刑法第339條之4第1項第2款之三人
    以上共同詐欺取財罪及洗錢防制法第14條第1項之洗錢罪（
    共20罪）；就附表四編號4所為，因該部分詐欺所得款項尚
    未經領取以隱匿金流去向，即遭列為警示帳戶而返還詐欺所
    得款項，徵諸上開說明，應成立刑法第339條之4第1項第2款
    之三人以上共同詐欺取財罪及洗錢防制法第14條第2項、第1
    項之洗錢未遂罪（1罪）。公訴人就犯罪事實一㈠、㈡及附表
    三、四部分，認僅成立刑法第339條第1項之詐欺取財罪，然
    被告已認知參與犯行之人有3人以上，公訴意旨容有誤會，
    惟因社會事實同一，本院並已於準備程序及審理期日中告知
    可能構成刑法第339條之4第1項第2款之三人以上共同詐欺取
    財罪（參本院訴字卷第139、184頁），爰依法變更起訴法條
    。又刑事訴訟法第300條所謂變更法條，係指罪名之變更而
    言，若僅行為態樣有正犯、從犯之分，或既遂、未遂之分，
    即無庸引用刑事訴訟法第300條變更起訴法條（最高法院101
    年度台上字第3085號判決意旨參照），是就附表四編號4之
    部分即毋庸變更起訴法條，併此敘明。
　㈡被告知悉其所為係整體詐欺取財犯行分工之一環，縱未親自
    參與詐欺取財及洗錢工作，亦未必知悉本案詐欺集團成員對
    被害人施以詐術之實際情況及內容，然其所為係為達成本件
    詐欺取財及洗錢犯行目的，分工參與本案詐欺集團全部犯罪
    計劃之一部，堪認被告係在合同意思範圍內，分擔犯罪行為
    之一部，並相互利用他人之行為，以達犯罪之目的，應就本
    案詐欺集團成員實行之行為共同負責，是被告與「寶貝齊」
    及其所屬本案詐欺集團成員間，就上開犯行有犯意聯絡及行
    為分擔，應論以共同正犯。
　㈢被告及本案詐欺集團成員共同先後基於詐欺取財之犯意，於
    如附表四編號2、3、6、7、10、11、12、15所示之密接時間
    內，分別多次使各該被害人交付款項，各係出於同一詐欺取
    財目的所為，足認各次行為之獨立性極為薄弱，自難以強行
    分離而論以數罪，應皆論以接續犯而各僅成立1罪。　　
　㈣被告就附表三及附表四編號1至3、5至15之犯行，均係以一行
    為同時觸犯三人以上共同犯詐欺取財罪及洗錢罪，就附表四
    編號4之部分，係以一行為同時觸犯三人以上共同詐欺取財
    罪及洗錢未遂罪，皆屬想像競合犯，均應依刑法第55條規定
    ，分別從一重以三人以上共同詐欺取財罪處斷。
　㈤被告就犯罪事實一㈠、㈡及附表三、四所示犯行，其犯意各別
    ，行為互殊，應分論併罰。
　㈥又刑罰責任之評價與法益之維護息息相關，對同一法益侵害
    為雙重評價，是過度評價；對法益之侵害未予評價，則為評
    價不足，均為法之所禁。加重詐欺罪，係侵害個人財產法益
    之犯罪，其罪數之計算，核與參與犯罪組織罪之侵害社會法
    益有所不同，審酌現今詐欺集團之成員皆係為欺罔他人，騙
    取財物，方參與以詐術為目的之犯罪組織。倘若行為人於參
    與詐欺犯罪組織之行為繼續中，先後多次為加重詐欺之行為
    ，因參與犯罪組織罪為繼續犯，犯罪一直繼續進行，直至犯
    罪組織解散，或其脫離犯罪組織時，其犯行始行終結。故該
    參與犯罪組織與其後之多次加重詐欺之行為皆有所重合，然
    因行為人僅為一參與犯罪組織行為，侵害一社會法益，屬單
    純一罪，應僅就「該案中」與參與犯罪組織罪時間較為密切
    之首次加重詐欺犯行論以參與犯罪組織罪及加重詐欺罪之想
    像競合犯，而其他之加重詐欺犯行，祗需單獨論罪科刑即可
    ，無需再另論以參與犯罪組織罪，以避免重複評價。是如行
    為人於參與同一詐欺集團之多次加重詐欺行為，因部分犯行
    發覺在後或偵查階段之先後不同，肇致起訴後分由不同之法
    官審理，為裨益法院審理範圍明確、便於事實認定，即應以
    數案中「最先繫屬於法院之案件」為準，以「該案件」中之
    「首次」加重詐欺犯行與參與犯罪組織罪論以想像競合。縱
    該首次犯行非屬事實上之首次，亦因參與犯罪組織之繼續行
    為，已為該案中之首次犯行所包攝，該參與犯罪組織行為之
    評價已獲滿足，自不再重複於他次詐欺犯行中再次論罪，俾
    免於過度評價及悖於一事不再理原則。至於「另案」起訴之
    他次加重詐欺犯行，縱屬事實上之首次犯行，仍需單獨論以
    加重詐欺罪，以彰顯刑法對不同被害人財產保護之完整性，
    避免評價不足；至犯罪之著手，係指行為人基於犯罪之決意
    而開始實行密接或合於該罪構成要件之行為而言。而首次加
    重詐欺犯行，其時序之認定，自應以詐欺取財罪之著手時點
    為判斷標準；詐欺取財罪之著手起算時點，依一般社會通念
    ，咸認行為人以詐欺取財之目的，向被害人施用詐術，傳遞
    與事實不符之資訊，使被害人陷於錯誤，致財產有被侵害之
    危險時，即屬詐欺取財罪構成要件行為之著手，並非以取得
    財物之先後順序為認定依據（最高法院109年度台上字第394
    5號判決意旨參照）。查就被告參與「寶貝齊」等人所組成
    本案詐欺集團之犯行，業經臺灣高等法院111年度上訴字第3
    24號判決認定成立組織犯罪防制條例第3條第1項後段之參與
    犯罪組織罪，並經最高法院111年度台上字第3757號判決駁
    回上訴而確定，被告經起訴之本件犯行並非其經起訴之數案
    中最先繫屬於法院之案件，自無由於本案中論以參與犯罪組
    織罪。
　㈦被告於偵查即本院審理中均未就所涉洗錢犯行予以自白（被
    告偵查中僅坦承可能成立幫助詐欺罪，未就洗錢犯行予以坦
    認，參110偵2104卷第201頁、110偵緝1495卷第59頁），當
    無從依洗錢防制法第16條第2項規定減輕其刑。而就附表四
    編號4所示部分，雖被告所為洗錢未遂犯行於想像競合後僅
    從重論以刑法第339條之4第1項第2款之三人以上共同詐欺取
    財罪，惟其所犯洗錢犯行仍應依刑法第25條第2項後段規定
    減輕其刑，並於量刑時一併考量之
　㈧至檢察官移送併辦部分（111年度偵字第34號）之事實，與犯
    罪事實一㈡之事實為同一，本院自得併予審判，併此指明。
    　
　㈨爰審酌被告正值青壯，有相當之謀生能力，竟不思以正當方
    式獲取金錢，以上開方式與「寶貝齊」等人所組成本案詐欺
    集團共同為詐欺取財犯行，造成告訴人辰○○等人受有相當之
    財產損害，並以前揭方式洗錢而隱匿犯罪所得之去向，使檢
    警難以追查，所為實屬不該，犯後就所涉犯行仍矢口否認，
    雖有與子○○、玄○○、己○○、亥○○、張哲倫、乙○○、丁○○及謝
    家豪等人達成調解，有調解筆錄可參（參本院審訴字卷第23
    3至236頁），然完全未支付任何和解金，有本院公務電話紀
    錄可佐（參本院訴字卷第135、136頁），被告又稱要和被害
    人談可否出監後再慢慢賠償云云（參本院訴字卷第203頁）
    ，顯見其並非真心欲賠償被害人損失之意，對其所為亦難認
    有何真切悔悟之意，犯後態度不佳，本院亦無從依憑上開調
    解筆錄而為有利於被告之量刑認定，兼衡酌其除參與本案詐
    欺集團而有多次詐欺之前科紀錄外，另有違反家庭暴力防治
    法之前科紀錄，有臺灣高等法院被告前案紀錄表可徵，素行
    難稱良好、參與詐欺取財及洗錢犯行之程度、智識程度為高
    職肄業、入監前從事園藝造景及現有父母及未成年子女需撫
    養等一切情狀，各量處如主文及附表三、四所示之刑，並定
    應執行之刑如主文所示，以示警惕。
三、沒收部分：　　
　㈠按犯罪所得，屬於犯罪行為人者，沒收之。但有特別規定者
    ，依其規定；前2項之沒收，於全部或一部不能沒收或不宜
    執行沒收時，追徵其價額，刑法第38條之1第1項、第3項有
    明文規定。查被告既供承每領取1件包裹可獲取500元之報酬
    ，則其本件領取如犯罪事實一㈠、㈡所示2件包裹，所獲取之
    報酬應為1,000元，此屬被告之犯罪所得，應予沒收，然因
    未扣案，於全部或一部不能沒收或不宜執行沒收時，依第38
    條之1第3項之規定，當應追徵其價額。
　㈡又供犯罪所用、犯罪預備之物或犯罪所生之物，屬於犯罪行
    為人者，得沒收之，刑法第38條第2項前段有明文規定。查
    扣案之三星牌藍色行動電話1支為被告所有之物，被告並坦
    認係供其與「寶貝齊」等人聯繫之用（參本院訴字卷第199
    頁），屬供犯罪所用之物，應予沒收。　　
四、不另為無罪諭知部分：
　　公訴意旨就被告所為如犯罪事實一㈠、㈡犯行，認同時涉犯洗
    錢防制法第14條第1項之洗錢罪。然查，就本案詐欺集團對
    告訴人丑○○、戊○○所為之詐欺取財犯行，被告前往領取者係
    「寶貝齊」等人施以詐術後所詐得之如附表一、二所示金融
    帳戶存摺及提款卡等實體物品，而非以提領、轉帳、交付等
    方式將犯罪所得即金錢加以掩飾或隱匿，藉此使金錢流向難
    以追查，復未對於該等詐欺取財所得之物予以變更，自核與
    洗錢防制法所規範之洗錢行為定義不合，自均難以洗錢罪相
    繩。此部分本應均為被告無罪之諭知，惟因若成立犯罪，與
    經本院論罪之犯行部分皆有想像競合之裁判上一罪關係，爰
    不另為無罪之諭知，附為敘明。　　
據上論斷，應依刑事訴訟法第299條第1項前段、第300條，洗錢
防制法第14條第1項，刑法第11條、第28條、第339條之4第1項第
2款、第50條、第51條第5款、第38條第2項、第38條之1第1項前
段、第3項，刑法施行法第1之1條第1項，判決如主文。　　
本案經檢察官廖彥鈞提起公訴及移送併辦，經檢察官郭昭吟、周
慶華到庭執行職務。
中　　華　　民　　國　　111 　年　　10　　月　　18　　日
                  刑事第四庭    審判長法  官  陳柏宇
                                      法  官  曾名阜
                                      法  官  邱于真
上正本證明與原本無異。 
如不服本判決應於收受送達後20日內向本院提出上訴書狀，並應
敘述具體理由；其未敘述上訴理由者，應於上訴期間屆滿後20日
內向本院補提理由書（均須按他造當事人之人數附繕本）「切勿
逕送上級法院」。告訴人或被害人如對於本判決不服者，應具備
理由請求檢察官上訴，其上訴期間之計算係以檢察官收受判決正
本之日期為準。 因疫情而遲誤不變期間，得向法院聲請回復原
狀。
                                      書記官  李璁潁
中　　華　　民　　國　　111 　年　　10　　月　　18　  日
附表一：
編號 申設人 銀行金融機構 帳號 寄出予本案詐欺集團之物品 １ 丑○○ 第一銀行 00000000000 提款卡 ２ 丑○○ 國泰世華銀行 000000000000 提款卡 ３ 丑○○ 凱基銀行 00000000000000 提款卡 
附表二：
編號 申設人 銀行金融機構 帳戶 寄出予本案詐欺集團之物品 １ 戊○○ 兆豐銀行 00000000000 存摺及提款卡 ２ 戊○○ 元大銀行 00000000000000 存摺及提款卡 ３ 戊○○ 中國信託銀行 000000000000 存摺及提款卡 ４ 戊○○ 台新銀行 00000000000000 存摺及提款卡 ５ 戊○○ 台新銀行 00000000000000 存摺 ６ 戊○○ 郵局 00000000000000 存摺及提款卡 ７ 戊○○ 玉山銀行 0000000000000 存摺及提款卡 ８ 戊○○ 第一銀行 00000000000 存摺及提款卡 ９ 戊○○ 臺灣銀行 000000000000 存摺及提款卡  戊○○ 永豐銀行 00000000000000 存摺 
附表三：
編號 被害人 詐騙時間及詐騙方法 遭詐騙後被害人匯款之時間、金額及帳戶（金額均為新臺幣） 遭詐騙款項經提領之時間及金額（金額均為新臺幣） 主文 備註 １ 辰○○ 109年10月20日某時，接獲自稱為辰○○友人之電話，佯稱需借款云云，致辰○○因此陷入錯誤，依指示臨櫃轉帳匯款。 於109年10月20日上午11時57分許，至彰化第五信用合作社匯款15萬元至附表一編號2所示帳戶。 於109年10月20日中午12時9分許、12時10分許、12時13分許、12時14分許、12時15分許、12時19分許、12時21分許、12時22分許，自不詳ATM，由附表一編號2所示帳戶提領2萬元、2萬元、2萬元、2萬元、2萬元、2萬元、2萬元、1萬元。 天○○犯三人以上共同詐欺取財罪，處有期徒刑壹年貳月。 起訴書附表二編號1 ２ 壬○○ 109年10月18日中午12時許，接獲自稱為壬○○親友之電話，佯稱需借款云云，致壬○○因此陷入錯誤，依指示臨櫃轉帳匯款。 於109年10月20日下午1時15分許，至位於新北市○○區○○路000號之港尾郵局匯款20萬元至附表一編號3所示帳戶。 於109年10月20日下午1時56分許、1時57分許、1時58分許、1時59分許、2時0分許、2時1分許、2時2分許、2時3分許及次日（21日）凌晨0時12分許、0時13分許、0時14分許，自不詳ATM，由附表一編號3所示帳戶提領2萬元、2萬元、2萬元、2萬元、2萬元、2萬元、2萬元、1萬元、2萬元、2萬元、1萬元。 天○○犯三人以上共同詐欺取財罪，處有期徒刑壹年貳月。 起訴書附表二編號2 ３ 子○○ 109年10月21日上午10時40分許，接獲自稱為子○○之同事「郭超凡」之電話，佯稱需借款云云，致子○○因而陷入錯誤，依指示轉帳匯款。 於109年10月21日中午12時15分許，在位於金門縣金城鎮民生路之辦公室內，以網路銀行轉帳匯款3萬元至附表一編號1所示帳戶。 於109年10月21日中午12時37分許、12時38分許、12時38分許，自不詳ATM，由附表一編號1所示帳戶提領5,005元、2萬5元、5,005元。 天○○犯三人以上共同詐欺取財罪，處有期徒刑壹年壹月。 起訴書附表二編號3 ４ 丙○○ 109年10月21日下午4時50分許，本案詐欺集團成員撥打電話予丙○○，佯稱因網路購物出錯將導致扣款云云，致丙○○因而陷入錯誤，依指示轉帳匯款。 於109年10月21日下午5時55分許，於不詳地點以網路銀行轉帳匯款1萬2,123元至附表一編號3所示帳戶。 於109年10月21日下午6時18分許、6時20分許，連同附表三編號5所示玄○○之匯款，由附表一編號3所示帳戶提領2萬元、1萬3,000元。 天○○犯三人以上共同詐欺取財罪，處有期徒刑壹年壹月。 起訴書附表二編號4 ５ 玄○○ 109年10月21日下午5時50分許，本案詐欺集團成員撥打電話予玄○○，偽稱因旅館消費系統重複訂房，需解除設定云云，致玄○○因此陷入錯誤，依指示轉帳匯款。 於109年10月21日下午6時15分許，在不詳地點以網路銀行轉帳匯款5,902元至附表一編號3所示帳戶。 於109年10月21日下午6時18分許、6時20分許，連同附表三編號4所示丙○○之匯款，由附表一編號3所示帳戶提領2萬元、1萬3,000元。 天○○犯三人以上共同詐欺取財罪，處有期徒刑壹年壹月。 起訴書附表二編號5 ６ 巳○○ 109年10月21日下午4時51分許，本案詐欺集團成員撥打電話予巳○○，偽稱因旅館消費系統重複訂房，需解除設定云云，致巳○○因此陷入錯誤，依指示轉帳匯款。 於109年10月21日下午5時34分許，在不詳地點以網路銀行轉帳匯款9989元至附表一編號3所示帳戶。 於109年10月21日下午5時42分許，自不詳ATM，由附表一編號3所示帳戶提領1萬元。 天○○犯三人以上共同詐欺取財罪，處有期徒刑壹年壹月。 起訴書附表二編號6 
附表四：
編號 被害人 詐騙時間及詐騙方法 遭詐騙後被害人匯款之時間、金額及帳戶（金額均為新臺幣） 遭詐騙款項經提領之時間及金額（金額均為新臺幣） 主文 備註 １ 甲○○ 109年10月27日下午6時許，接獲假冒為甲○○姪女之電話，佯稱需借款云云，致甲○○因此陷入錯誤，依指示轉帳匯款。 於109年10月29日中午12時38分許，在不詳地點以網路銀行轉帳匯款5萬元至附表二編號8所示帳戶。 於109年10月29日中午12時52分許、12時53分許、12時54分許，自不詳ATM，由附表二編號8所示帳戶提領2萬元、2萬元、1萬元。 天○○犯三人以上共同詐欺取財罪，處有期徒刑壹年貳月。 起訴書附表四編號1 ２ 乙○○ 109年10月29日下午6時許，本案詐欺集團成員假冒為電商人員、郵局人員撥打電話予乙○○，佯稱因網路購物出錯，將導致自動扣款，需配合指示處理云云，致乙○○因而陷入錯誤，依指示轉帳匯款。 於109年10月29日下午6時17分許、6時19分許、7時19分許，在不詳地點以網路銀行轉帳匯款4萬9,970元、4萬9,970元、1萬9,985元至附表二編號10所示帳戶；並於同日下午6時55分許、7時4分許，以網路銀行轉帳匯款3萬元、3萬元至附表二編號5所示帳戶。 於109年10月29日下午6時25分許、6時26分許、6時30分許、6時31分許、6時32分許、6時38分許、8時5分許，自不詳ATM，由附表二編號10所示帳戶提領5,000元、2萬元、2萬元、2萬元、2萬元、1萬4,000元、2萬元，並於同日下午7時29分許、7時30分許、7時36分許、7時37分許，自不詳ATM，由附表二編號5所示帳戶提領2萬元、2萬元、2萬元、2萬元。 天○○犯三人以上共同詐欺取財罪，處有期徒刑壹年貳月。 起訴書附表四編號2 ３ 宙○○ 109年10月29日下午6時22分許，本案詐欺集團成員撥打電話予宙○○，佯稱因旅館消費系統重複訂房，需解除設定云云，致宙○○因此陷入錯誤，依指示轉帳匯款。 於109年10月29日下午6時54分許、6時57分許，在新竹市東區金山二十一街上某處，以網路銀行轉帳匯款1萬5,099元、1萬6,998元至附表二編號9所示帳戶。 於109年10月29日下午6時59分許、7時0分許、7時4分許、7時5分許、7時6分許、7時7分許、7時11分許，連同附表四編號12、14所示庚○○、酉○○之匯款，自不詳ATM，由附表二編號9所示帳戶提領2萬5元、2萬5元、2萬5元、2萬5元、2萬5元、2萬5元、1萬8,005元。 天○○犯三人以上共同詐欺取財罪，處有期徒刑壹年壹月。 起訴書附表四編號3 ４ 亥○○ 109年10月29日下午5時8分許，本案詐欺集團成員冒稱為東森購物網人員、土地銀行人員，撥打電話予亥○○，佯稱因信用卡遭盜刷，需配合指示處理云云，致亥○○因此陷入錯誤，依指示轉帳匯款。 於109年10月29日下午7時35分許，在不詳地點以網路銀行轉帳匯款8萬121元至附表二編號4所示帳戶。 附表二編號4所示帳戶經列為警示帳戶而退還款項。 天○○犯三人以上共同詐欺取財罪，處有期徒刑壹年貳月。 起訴書附表四編號4 ５ 丁○○ 109年10月29日下午7時許，本案詐欺集團成員冒充為元大銀行人員撥打電話予丁○○，佯稱因網路購物操作錯誤設定為多筆資料，需配合指示處理云云，致丁○○因而陷入錯誤，依指示轉帳匯款。 於109年10月29日下午9時40分許，在位於高雄市○○區○○○路00號之臺灣銀行五福分行ATM轉帳匯款2萬3,123元至附表二編號1所示帳戶。 於109年10月29日下午10時30分許、10時31分許、10時32分許、10時33分許，連同附表四編號6、15所示地○○、卯○○之匯款（僅指匯入附表二編號1所示帳戶部分），自不詳ATM，由附表二編號1所示帳戶提領3萬元、3萬元、3萬元、3萬元。 天○○犯三人以上共同詐欺取財罪，處有期徒刑壹年壹月。 起訴書附表四編號5 ６ 地○○ 109年10月29日下午7時15分許，本案詐欺集團成員假冒為東森購物網客服人員、台新銀行客服人員撥打電話予地○○，佯稱因網路購物時遭誤入台新銀行信用卡帳單，需配合指示處理云云，致地○○因而陷入錯誤，依指示轉帳匯款。 於109年10月29日下午8時55分許、9時19分許，在位於高雄市楠梓區德祥路之楠梓翠屏郵局，轉帳2萬9,987元、3萬元至附表二編號3所示帳戶；又於同日下午9時39分許，在位於高雄市楠梓區後昌路之元大銀行右昌分行轉帳2萬9,985元至附表二編號1所示帳戶。 於109年10月29日下午10時30分許、10時31分許、10時32分許、10時33分許，連同附表四編號5、15所示丁○○、卯○○之匯款（僅指匯入附表二編號1所示帳戶部分），自不詳ATM，由附表二編號1所示帳戶提領3萬元、3萬元、3萬元、3萬元；復於同日下午8時57分許，自不詳ATM，由附表二編號3所示帳戶提領3萬元，並於同日下午9時39分許，連同附表四編號15所示卯○○之匯款（僅指匯入附表二編號3所示帳戶部分），自不詳ATM，由附表二編號3所示帳戶提領8萬9,000元。 天○○犯三人以上共同詐欺取財罪，處有期徒刑壹年貳月。 起訴書附表四編號6 ７ 癸○○ 109年10月29日下午8時29分許，本案詐欺集團成員假冒為旅館客服人員撥打電話予癸○○，佯稱訂單有誤云云，致癸○○因而陷入錯誤，依指示轉帳匯款。 於109年10月29日下午9時11分許、9時15分許、9時19分許，在位於臺北市中正區重慶南路之全家便利商店內，轉帳2萬9,989元、1萬3,009元、1萬4,985元至附表二編號2所示帳戶；又於同日下午9時31分許、9時54分許，在位於臺北市中正區重慶南路之中國信託銀行轉帳2萬9,989、2萬9,985元至附表二編號7所示帳戶。 於109年10月29日下午9時14分許、9時15分許，由不詳ATM，自附表二編號2所示帳戶提領2萬元、9,500元，再於同日下午9時19分許、9時23分許、9時24分許、9時25分許、9時28分許、9時29分許，連同附表四編號11所示戌○○之匯款（僅指匯入附表二編號2所示帳戶部分），自不詳ATM，由附表二編號2所示帳戶提領1萬3,000元、2萬元、2萬元、1萬元、2萬元、1,000元，又於同日下午10時20分許，連同附表四編號11、13所示戌○○、午○○之匯款（僅指匯入附表二編號2所示帳戶部分），自不詳ATM，由附表二編號2所示帳戶提領2萬元；復於同日下午10時32分許、10時33分許、10時34分許，連同附表四編號8、9所示申○○、未○○之匯款，自不詳ATM，由附表二編號7所示帳戶提領5萬元、5萬元、5萬元。 天○○犯三人以上共同詐欺取財罪，處有期徒刑壹年貳月。 起訴書附表四編號7 ８ 申○○ 109年10月29日下午9時12分許，本案詐欺集團成員冒充為商店客服人員，撥打電話予申○○，偽稱因網路購物操作出錯導致訂單有誤云云，致申○○因而陷入錯誤，依指示轉帳匯款。 於109年10月29日下午9時51分許，在位於新北市中和區仁愛街之住處內，以網路銀行轉帳匯款4萬9,987元至附表二編號7所示帳戶。 於109年10月29日下午10時32分許、10時33分許、10時34分許，連同附表四編號7、9所示癸○○、未○○之匯款，自不詳ATM，由附表二編號7所示帳戶提領5萬元、5萬元、5萬元。 天○○犯三人以上共同詐欺取財罪，處有期徒刑壹年貳月。 起訴書附表四編號8 ９ 未○○ 109年10月29日下午9時25分許，本案詐欺集團成員冒充為旅館客服人員撥打電話予未○○，佯稱因公司操作錯誤致重複訂房云云，致未○○因而陷入錯誤，依指示轉帳匯款。 於109年10月29日下午10時7分許，在不詳地點以網路銀行轉帳匯款3萬9,987元至附表二編號7所示帳戶。 於109年10月29日下午10時32分許、10時33分許、10時34分許，連同附表四編號7、8所示癸○○、申○○之匯款，自不詳ATM，由附表二編號7所示帳戶提領5萬元、5萬元、5萬元。 天○○犯三人以上共同詐欺取財罪，處有期徒刑壹年壹月。 起訴書附表四編號9  己○○ 109年10月29日下午4時8分許，本案詐欺集團成員假冒為訂房網站人員撥打電話予己○○，佯稱因誤訂旅館房間，需配合銀行處理云云，致己○○因此陷入錯誤，依指示轉帳匯款。 於109年10月29日下午4時50分許、4時56分許、4時58分許，在臺北市中山區民生東路某處以網路銀行轉帳匯款4萬9,989元、4萬9,989元、4萬9,989元至附表二編號6所示帳戶。 於109年10月29日下午5時12分許、5時13分許、5時19分許，自不詳ATM，由附表二編號6所示帳戶提領6萬元、6萬元、2萬9,000元。 天○○犯三人以上共同詐欺取財罪，處有期徒刑壹年貳月。 起訴書附表四編號10  戌○○ 109年10月29日下午7時48分許，本案詐欺集團成員假冒為購物網站客服人員撥打電話予戌○○，佯稱因其台新銀行信用卡誤於網路上刷卡購物，需配合銀行處理取消云云，致戌○○因而陷入錯誤，依指示轉帳匯款。 於109年10月29日下午9時18分許、9時20分許，在臺中市清水區中山路之住處內，以網路銀行轉帳匯款4萬9,989元、6,812元至附表二編號2所示帳戶。 於109年10月29日下午9時19分許、9時23分許、9時24分許、9時25分許、9時28分許、9時29分許，連同附表四編號7所示癸○○之匯款（僅指匯入附表二編號2所示帳戶部分），自不詳ATM，由附表二編號2所示帳戶提領1萬3,000元、2萬元、2萬元、1萬元、2萬元、1,000元，又於同日下午10時20分許，連同附表四編號7、13所示癸○○、午○○之匯款（僅指匯入附表二編號2所示帳戶部分），自不詳ATM，由附表二編號2所示帳戶提領2萬元。 天○○犯三人以上共同詐欺取財罪，處有期徒刑壹年貳月。 起訴書附表四編號11  庚○○ 109年10月29日下午5時13分許，本案詐欺集團成員撥打電話予庚○○，佯稱因其元大銀行信用卡遭盜刷，需配合銀行處理取消云云，致庚○○因而陷入錯誤，依指示轉帳匯款。 於109年10月29日下午6時26分許、6時27分許，在不詳地點以網路銀行轉帳匯款4萬9,987元、1,111元至附表二編號9所示帳戶。 於109年10月29日下午6時59分許、7時0分許、7時4分許、7時5分許、7時6分許、7時7分許、7時11分許，連同附表四編號3、14所示宙○○、酉○○之匯款，由附表二編號9所示帳戶提領2萬5元、2萬5元、2萬5元、2萬5元、2萬5元、2萬5元、1萬8,005元。 天○○犯三人以上共同詐欺取財罪，處有期徒刑壹年貳月。 起訴書附表四編號12  午○○ 109年10月29日下午8時24分許，本案詐欺集團成員假冒為旅館客服人員、富邦銀行客服人員撥打電話予午○○，佯稱因系統出問題，將導致每月扣款，需配合銀行處理取消云云，致午○○因而陷入錯誤，依指示轉帳匯款。 於109年10月29日下午9時31分許，在臺中市北區太原路某處，以網路銀行轉帳匯款7,913元至附表二編號2所示帳戶。 於109年10月29日下午10時20分許，連同附表四編號7、11所示癸○○、戌○○之匯款（僅指匯入附表二編號2所示帳戶部分），自不詳ATM，由附表二編號2所示帳戶提領2萬元。 天○○犯三人以上共同詐欺取財罪，處有期徒刑壹年壹月。 起訴書附表四編號13  酉○○ 109年10月29日下午6時8分許，本案詐欺集團成員冒充為訂房網站客服人員、中國信託銀行客服人員撥打電話予酉○○，佯稱因訂單設定錯誤，將導致重複扣款，需與銀行配合取消云云，致酉○○因而陷入錯誤，依指示轉帳匯款。 於109年10月29日下午6時45分許，在不詳地點以網路銀行轉帳匯款2萬9,987元至附表二編號9所示帳戶。 於109年10月29日下午6時59分許、7時0分許、7時4分許、7時5分許、7時6分許、7時7分許、7時11分許，連同附表四編號3、12所示宙○○、庚○○之匯款，由附表二編號9所示帳戶提領2萬5元、2萬5元、2萬5元、2萬5元、2萬5元、2萬5元、1萬8,005元。 天○○犯三人以上共同詐欺取財罪，處有期徒刑壹年壹月。 起訴書附表四編號14  卯○○ 109年10月29日下午6時23分許，本案詐欺集團成員冒充為東森購物網客服人員、台新銀行客服人員撥打電話予楊淑姿，佯稱因工讀生操作錯誤，導致重複扣款，需配合銀行處理取消云云，致楊淑姿因而陷入錯誤，依指示轉帳匯款。 於109年10月29日下午9時28分許，在彰化縣田中鎮民族三街之住處內，以網路銀行轉帳匯款3萬234元至附表二編號3所示帳戶；又於同日下午9時36分許，在同處以網路銀行轉帳2萬6,123元至附表二編號1所示帳戶。 於109年10月29日下午10時30分許、10時31分許、10時32分許、10時33分許，連同附表四編號5、6所示丁○○、地○○之匯款（僅指匯入附表二編號1所示帳戶部分），由附表二編號1所示帳戶提領3萬元、3萬元、3萬元、3萬元；復於同日下午9時39分許，連同附表四編號6地○○之匯款（僅指匯入附表二編號3所示帳戶部分），自不詳ATM，由附表二編號3所示帳戶提領8萬9,000元。 天○○犯三人以上共同詐欺取財罪，處有期徒刑壹年貳月。 起訴書附表四編號15 
附錄論罪科刑法條：
中華民國刑法第339條之4
犯第339條詐欺罪而有下列情形之一者，處1年以上7年以下有期
徒刑，得併科1百萬元以下罰金：
一、冒用政府機關或公務員名義犯之。
二、三人以上共同犯之。
三、以廣播電視、電子通訊、網際網路或其他媒體等傳播工具，
    對公眾散布而犯之。
前項之未遂犯罰之。
洗錢防制法第14條
有第二條各款所列洗錢行為者，處7年以下有期徒刑，併科新臺
幣5百萬元以下罰金。
前項之未遂犯罰之。
前二項情形，不得科以超過其特定犯罪所定最重本刑之刑。